臺灣嘉義地方法院民事判決　　　　　　　　 96年度簡字第5號
原　　　告　乙○○
被　　　告　丙○○
訴訟代理人　甲○○
上列當事人間損害賠償事件，於中華民國96年8月9日言詞辯論終
結，本院判決如下：
    主    文
被告應給付原告新台幣壹拾萬仟捌佰壹拾元及自民國九十六年
二月十四日起至清償日止，按年息百分之五計算之利息。
原告其餘之訴及假執行聲請均駁回。
訴訟費用由被告負擔分三之一，餘由原告負擔。
本判決第一項得假執行，但被告如以壹拾萬仟捌佰壹拾元為原
告預供擔保，得免為假執行。
    事實及理由
壹、原告起訴主張：
一、被告丙○○於民國95年10月19日晚上12時許（原告起訴狀誤
    載為95年10月23日），至原告乙○○位在嘉義縣番路鄉民和
    村客庄61之1號租屋處前敲大門，並呼叫要求原告乙○○開
    門遭拒，竟基於恐嚇危害安全之犯意，對位在屋內之原告乙
    ○○恫稱：「你如果不開門讓我進來，我就在路上攔你，如
    果被我攔到，我就會給你死！」等語，以此加害生命、身體
    安全之事恐嚇原告乙○○，致原告乙○○心生畏怖。嗣被告
    丙○○於95年10月26日下午2時30分許，在上址前，與原告
    乙○○發生爭執，竟基於傷害之犯意，徒手毆打原告乙○○
    ，致原告乙○○受有頭部外傷、臉部擦傷、左肘擦傷、左手
    臂挫傷併瘀青及左腰部挫傷之傷害，並經鈞院簡易判決處刑
    在案，被告依侵權行為法律關係應負損害賠償之項目及金額
    如下：
（一）醫療費用：共計支出新臺幣（下同）3,810元。
（二）精神損害部分：查被告涉及本件傷害等案件前，已於95年
      8月15日在高雄市原告之住處，重度傷害原告及毀損原告
      之財物，此有台灣高雄地方法院檢察署95年度偵字第2410
      5號起訴書可稽，其不思悔改，再度涉及本件傷害等案件
      ，目無法紀可見一般，且其行為造成原告極度惶恐及不安
      ，爰特依民法第195條第1項之規定，請求非財產上損害30
      萬元。
二、本件被告應賠償給付原告之損害共計303,810元，爰依侵權
    行為法律關係請求被告應賠償原告上開損害。並聲明：（一
    ）被告應給付原告303,810元，及自起訴狀繕本送達之翌日
    起至清償日止，按年息百分之五計算之利息；（二）訴訟費
    用由被告負擔；（三）願供擔保請准予宣告假執行。
貳、被告則抗辯：對刑事判決所認定之事實，僅承認有傷害之事
    實，但是沒有拿木棍，亦沒有恐嚇犯行，且對原告請求醫療
    費用3,810元沒有意見等語。並聲明：一、原告之訴駁回；
    二、訴訟費用由原告負擔；三、如受不利之判決，願供擔保
    請准予免為假執行。
參、法院判斷：
一、原告主張被告丙○○有上開之恐嚇行為及傷害行為，業據原
    告提出財團法人天主教聖馬爾定醫院診斷證明書1紙附卷可
    憑，被告對於其徒手毆打告訴人受有傷害之情並不爭執，惟
    辯稱其沒有拿木棍，亦沒有恐嚇犯行云云，然查，被告之恐
    嚇犯行除據原告於刑事審判中指證歷歷外，業經證人林慶成
    於刑事庭偵訊及一審法院審理時結證綦詳（見95年偵字第
    8442號偵卷第9、24頁、本院96年易字第110 號卷第54-78頁
    ），堪信為真實，是被告辯稱其並無恐嚇原告云云，難認可
    採。另有關被告是否有持木棍一情，原告既於本件訴訟未加
    以主張，且原告所受之傷勢均係原告徒手毆打所致，木棍係
    打斷玉環一情業據原告於刑事警訊及偵查時陳述甚明，本院
    認為此一部份事實存否對本判決之有關傷害損害賠償之認定
    並無影響，爰不加以認定，併此敘明。
二、按因故意或過失不法侵害他人權利者，負損害賠償責任；而
    不法侵害他人之權利者，負損害賠償責任；又不法侵害他人
    之身體、健康、名譽、自由、信用、隱私、貞操，或不法侵
    害其他人格法益而情節重大者，被害人雖非財產上之損害，
    亦得請求賠償相當之金額。民法第184條第1項前段及第195
    條第1項分別定有明文。查本件被告以其故意行為不法侵害
    原告之身體法益及自由法益，已如前述，被告之故意侵權行
    為與原告之受傷及妨害自由結果顯具有相當因果關係，揆諸
    前揭民法規定，被告自應對原告負損害賠償責任，茲就原告
    請求賠償之項目分別論述如下：
（一）醫療費用：原告主張支出醫療費用3,810元，業據其提出
      財團法人天主教聖馬爾定醫院所出具「醫療費用收據」3
      紙可稽，復為被告所不爭執（見本院96年6月25日言詞辯
      論筆錄），故原告此部分請求為有理由。
（二）精神慰撫金：本院審酌本件侵權行為之發生經過，被告所
      對原告所造成之傷害及心裡所受之恐懼，並審酌原告為高
      商畢業、未婚、有認養一子、名下有房屋2棟、土地1筆；
      被告丙○○係高中畢業，已婚、有三名子女，名下沒有不
      動產，為當事人所自承，並有司法院稅務電子閘門財產所
      得調件明細表在卷可稽；及考量兩造間曾有同居關係，本
      件紛爭係因分手所衍生之糾紛等情，認原告請求300,000
      元之精神慰撫金尚屬過高，應以100,000元為適當，原告
      逾此數額之請求，為無理由。
三、綜上所述，本件原告所受之損害合計103,810元，從而，原
    告依侵權行為之法律關係，請求被告給付103,810元及自起
    訴狀繕本送達翌日（即96年2月14日）起至清償日止，按年
    息百分之五計算之利息，核無不合，應予准許。逾此範圍之
    請求為無理由，應予駁回。
四、本件判決第一項所命給付未逾新臺幣500,000元，依民事訴
    訟法第389條第1項第5款規定應依職權宣告假執行，原告雖
    陳明願供擔保，請准宣告假執行，惟其聲請僅係促使法院職
    權之發動，至於原告敗訴部分，其假執行之聲請，即失所附
    麗，應予駁回。又被告陳明願供擔保請准宣告免為假執行，
    經核並無不合，爰酌定相當金額准許之。
五、本件事證已臻明確，兩造其餘攻擊、防禦方法及所提證據，
    核與本判決結論無影響，爰不逐一論列，併此敘明。
六、據上論結，本件原告之訴為一部有理由，一部無理由，依民
    事訴訟法第79條、第389條第1項第5款、第392條第2項，判
    決如主文。
中　　華　　民　　國　　96　　年　　8 　　月　　27　　日
                  民二庭法　官　黃明展
以上正本係照原本作成
如對本判決上訴須於判決送達後20日內向本院提出上訴狀
中　　華　　民　　國　　96　　年　　8　　月　　27 　　日
                        書記官　陳昭煌
